# 新报表格式中将研发费用单列的几点疑问

提问人：7sure 时间：2019-02-21 14:46:06
借楼请教下，如果根据新报表，研发费用单列，那我做账的时候还有必要每个月末把研发支出-费用化部分结转到管理费用-研发费中去吗？

回答人：chenyiwei
还是需要的，因为填表说明还是说 “该项目应根据” 管理费用” 科目下的”
研发费用” 明细科目的发生额分析填列”。说明账务处理还是列入管理费用。